# 如何理解同时在境内上市后又在H股发行的问题？

提问人：sunpen 时间：2012-04-18 14:24:38
如何理解同时在境内上市后又在H股发行的问题？ 1 、是否准则适用是否境内用中国，H股用香港的准则？ 2 、利润分配的时候是否境内和H股的股东同时享有？利润分配口径是否有所不同？ 3 、H发行后股本同时影响境内提供报表股本总额？ 4 、年底是否要经过境内和境外的事务所审计？ 5 、境外发行的股价是否影响境内股票的价格？对于日后增发以及股权激励的行权定价是如何参照价格标准？按境内还是境外的价格？ 这方面的问题得好好的学习一下。

回答人：chenyiwei
回复 sunpen 的帖子
1 、一般情况下是。但联交所现在也接受H股上市公司按中国会计准则编制的报表在香港披露。（需就关联交易等特殊事项出具补充说明，并在附注中补充披露香港《公司条例》和联交所上市规则要求披露的补充信息）。具体参考 2010 年青岛啤酒年报。
2 、利润分配按同股同权、同股同利原则处理。按境内外报表所列的可分配利润的孰低数确定可分配利润的最高限额。 3 、是。 4 、同 1 。如果H股上市公司按中国会计准则编制的报表在香港披露，则经过财政部和中国证监会批准的 12 家国内会计师事务所可以承接其审计业务，无需境外审计师审计。 5 、境内外股价有一定的联动影响。

提问人：sunpen 时间：2012-05-05 08:51:05
回复 chenyiwei 的帖子
陈老师您好：咨询一个业务问题，公司根据公告委托理财，委托银行进行委托理财业务，理财产品为保本收益类产品，期限3-5天，以后可能根据银行产品类型可能多样化。应如何进行会计处理？

回答人：chenyiwei
对于购买理财产品的会计处理，版面上已经讨论很多，请搜索一下。目前主流的意见是作为其他流动资产列报。